# 顺流交易处理

提问人：5566234 时间：2019-01-25 15:39:48
陈版主，您好。我司持有一家公司股权占比 49%，该公司 2018 成立。我公司为联营企业提供工程服务业务，联营企业对此确认为其主业用的主体固定资产，假设我司确认收入 1000 万，成本 800 万，联营企业于 2018 年 12月投入运营， 18 年净损益-10 万。那么对于该笔顺流交易如下账务处理是否正确：
个别报表：
确认长期股权投资的损益调整：[-10-（1000-800）]0.49=-102.9借：长期股权投资-损益调整 -102.9
贷：投资收益 -102.9
合并报表：
借：营业收入 10000.49=490
贷：营业成本 800*0.49=392
投资收益 98
若 2020 年该联营企业实现净损益 100 万（包含主体固定资产计提折旧1000/20=50 万，折旧年限 20 年直线法，净残值率 0 ），假设 2020 年无其他关联交易事项：
个别报表确认长期投资的损益调整：[100+（1000-800）/20]*0.49=58.8 万借：长期股权投资-损益调整 58.8
贷：投资收益 58.8
以后在固定资产使用期限内的每个年度是否都应该就包含在固定资产中的未实现损益归属于我方持股比例部分在调整被投资方的净损益的基础上确认投资收益（即调增净损益（1000-800）*0.49=98万元）并确认长期股权投资？

回答人：chenyiwei
你对第一年的个别报表、合并报表层面的权益法处理，以及后续年度的个别报表层面的权益法调整处理的理解基本合理。但在后续年度，在个别报表层面已作出上述调整的基础上，合并报表层面无需再进行进一步调整。